臺灣臺中地方法院臺中簡易庭小額民事判決    
110年度中小字第3473號
原      告  臺灣銀行股份有限公司

法定代理人  許志文  
訴訟代理人  陳泰豪  
            邱雅鈴  
被      告  楊宜芝  



上列當事人間請求返還借款事件，經本院於民國110年11月2日言
詞辯論終結，判決如下：
    主      文
被告應給付原告新臺幣壹拾萬元，及如附表所示之利息及違約金
。
訴訟費用新臺幣壹仟元由被告負擔。
本判決得為假執行。
爭執事項及理由要領
一、原告主張：被告於民國109年6月10日向原告借款新台幣（下
    同）10萬元，約定借款期限自109年6月10日起至112年6月10
    日止，利息按年率1.845％浮動計息（按訂約日中華郵政股份
    有限公司未達500 萬元之二年期定期儲金機動利率即年率百
    分之0.845加計加碼年利率1%訂定），自原告撥貸日起前1年
    由政府全額補貼，借款第1個月至第6個月為寬限期，第7個
    月起應依年金法按月平均攤還本息，倘遲延還本或付息時，
    除計付遲延利息外，照應還款額，逾期在6個月以內者，按
    應繳款日之借款利率10%，逾期超過6 個月者，按應繳款日
    之借款利率20% 加計違約金，每次違約狀態最高連續收取期
    數為9期，詎被告自109年6月10日借款後即未繳息還本，政
    府已於積欠本金第3個月（即借款日起第9個月）停止補貼利
    息，被告迄至110年11月 4日，仍積欠本金10 萬元及如主文
    所示之利息、違約金，迄未清償，迭經催討無效等語，業據
    提出借據、放款歷史明細查詢、利率資料、小額貸款全部查
    詢及催繳函等為證，核與所述相符；被告已於相當時期受合
    法之通知，而未於言詞辯論期日到場，亦未提出書狀為任何
    爭執，依本院調查證據之結果，堪認原告之主張為真正。從
    而，原告依據消費借貸契約之法律關係，訴請被告給付如主
    文所示之金額、利息及違約金，即屬有據，應予准許。又本
    件係適用小額程序為被告敗訴之判決，應依職權宣告假執行
    ；併於訴訟費用裁判同時，確定其費用額如主文第2項所示
    （即第一審裁判費1,000元）。
二、訴訟費用負擔及假執行宣告之依據：民事訴訟法第78條、第
    436條之19第1項、第436條之20。
中　　華　　民　　國　　110 　年　　11　　月　　16　　日
                      臺灣臺中  地方法院臺中簡易庭
                                  法　官　吳蕙玟
以上正本係照原本作成。
如不服本判決，應於送達後20日內，以判決違背法令為理由，向
本院提出上訴狀並表明上訴理由（上訴理由應表明一、原判決所
違背之法令及其具體內容；二、依訴訟資料可認為原判決有違背
法令之具體事實），如於本判決宣示後送達前提起上訴者，應於
判決送達後20日內補提上訴理由書（須附繕本）。如委任律師提
起上訴者，應一併繳納上訴審裁判費。
中　　華　　民　　國　　110 　年　　11　　月　　16　　日
                                  書記官　黃于容